Minutes et répertoires du notaire Pierre BOUCHER, 19 novembre 1700 - 24 novembre 1705 (étude XXI)
Archives nationales
- Minutes de Pierre BOUCHER, 5 janvier 1700 - 24 novembre 1705; MC/ET/XXI/284 - MC/ET/XXI/295
  - Minutes. 1705, juillet - 24 novembre, juillet - 24 novembre 1705; MC/ET/XXI/295
    - PRADEL (Claude) Serrurier de la Monnaie § Désistement .., 10 juillet 1705; MC/ET/XXI/295
      Pradel, Claude
    - Cuvillier (Josse), marchand orfèvre ordinaire, de feu la reine § Mariage .., 23 juillet 1705; MC/ET/XXI/295
      contrat de mariage; Cuvillier, fosse
    - MICONNOT (Henri) Horloger du Roi Galeries du Louvre § Abandonnement .., 1er septembre 1705; MC/ET/XXI/295
      Miconnot, Henri
    - LUCIEN (Jacques) Maître plombier fontainier ordinaire des bâtiments du Roi Place du Vieux Louvre § Abandonnement, 1er septembre 1705; MC/ET/XXI/295
      Lucien, Jacques
    - Vandine (Philippe), marchand orfèvre, quai des Orfèvres § Abandonnement .., 1er septembre 1705; MC/ET/XXI/295
      cession; Vandine, Philippe
    - Dolleron (Guy), maître peintre, rue des Ormes § Abandonnement .., 1er septembre 1705; MC/ET/XXI/295
      cession; Dolleron, Guy
    - Delahaye (Victor), maître peintre, rue Saint-Honoré § Abandonnement .., 1er septembre 1705; MC/ET/XXI/295
      cession; Delahaye, Victor
    - Silvestre (Marc), maître menuisier, rue Saint-Honoré § Abandonnement, 1er septembre 1705; MC/ET/XXI/295
      cession; Silvestre, Marc
    - Rochebois (Laurent), menuisier, rue Saint Roch § Abandonnement .., 1er septembre 1705; MC/ET/XXI/295
      cession; Rochebois, Laurent
    - BIENAIMÉ (Laurent) Marchand Tapissier Isle N. Dame § Abandonnement., 1er septembre 1705; MC/ET/XXI/295
      Bienaimé, Laurent
    - OLIVIER (Jean) Maître Tabletier Rue des Arcis § Abandonnement .., 1er septembre 1705; MC/ET/XXI/295
      Olivier, Jean
    - LUCAS (Pierre) Maître serrurier Place du Caroussel § Abandonnement .., 1er septembre 1705; MC/ET/XXI/295
      Lucas, Pierre
    - BIENASSÉ (Jean) Maître Serrurier Isle Notre Dame § Abandonnement -, 1er septembre 1705; MC/ET/XXI/295
      Bienassé, Jean
    - ADAM (Jean) Maître menuisier à la Ville Neuve § Abandonnement .., 1er septembre 1705; MC/ET/XXI/295
      Adam, Jean
    - COURTUISON (Jacques) entrepreneur des bâtiments § Abandonnement .., 1er septembre 1705; MC/ET/XXI/295
      Courtuison, Jacques
    - MARTINOT Horloger § Abandonnement .., 1er septembre 1705; MC/ET/XXI/295
    - DIEU (Jean) Graveur Rue du Harlay § obligation .., 14 octobre 1705; MC/ET/XXI/295
      obligation; Dieu, Jean
- Répertoire(s) de Pierre BOUCHER, 19 novembre 1700 - 22 août 1740; MC/RE/XXI/4
  - Répertoire. 1700, 19 novembre - 1740, 22 août, 19 novembre 1700 - 22 août 1740; MC/RE/XXI/4
    Répertoire des notaires Pierre Boucher (19 novembre 1700-24 novembre 1705), Joseph Rabouine (27 mai 1722-22 août 1740).
    Informations concernant le classement et la cotation:
    Le niveau inférieur de description, quand il existe, correspond aux mentions d'actes contenues dans le répertoire. Parmi celles-ci, certaines peuvent y être décrites, de manière plus ou moins détaillée. Pour consulter l'acte proprement dit, il convient de rechercher la cote au niveau des articles (registre ou liasse) des minutes du notaire (cote de type 'MC/ET').